臺灣高等法院臺中分院刑事判決　　　　94年度上訴字第2293號
上　訴　人　臺灣苗栗地方法院檢察署檢察官
被　　　告　乙○○（原名謝明財）
上列上訴人因被告違反毒品危害防制條例案件，不服臺灣苗栗地
方法院94年度訴字第414號中華民國94年9月21日第一審判決（起
訴案號：臺灣苗栗地方法院檢察署94年度毒偵字第994號） ，提
起上訴，並經臺灣苗栗地方法院檢察署檢察官移送本院併案審理
（94年度毒偵字第1276、1552號），本院判決如下：
    主 　　 文
原判決撤銷。
乙○○連續施用第二級毒品，累犯，處有期徒刑伍月，扣案之安
甲基非他命玻璃頭吸食器參個均沒收；又連續施用第一級毒品，
累犯，處有期徒刑捌月，扣案之海洛因伍小包（淨重合計捌點零
伍公克、空包裝重合計壹點陸參公克）均沒收銷燬之。應執行有
期徒刑壹年，扣案之甲基安非他命玻璃頭吸食器參個均沒收，另
扣案之海洛因伍小包（淨重合計捌點零伍公克、空包裝重合計壹
點陸參公克）均沒收銷燬之。
    事 　　 實
一、乙○○（原名謝明財，下稱乙○○）前因竊盜案件，經原審
    法院判處有期徒刑4月確定，於民國 94年4月8日易科罰金執
    行完畢。又曾因施用毒品案件，接受觀察、勒戒1次，於 93
    年12月13日執行完畢釋放，並於同日經臺灣苗栗地方法院檢
    察署檢察官以93年度毒偵字第1022號不起訴處分確定。詎其
    仍不知悔改，自觀察、勒戒執行完畢釋放後 5年內，復基於
    施用第二級毒品甲基安非他命之概括犯意，自 94年5月間某
    日起，至 94年8月14日晚間10時許止，在其位於苗栗縣苗栗
    市新英里天祥 1號住處、苗栗市福星山公園及其所駕駛之車
    牌號碼 7250-GU號自用小客車內等處，以將甲基安非他命放
    入吸食器內加熱吸食其煙霧之方式，連續施用第二級毒品甲
    基安非他命多次。另基於施用第一級毒品海洛因之概括犯意
    ，自94年6月間某日起，至94年8月14日晚間10時許止，在上
    開處所及苗栗市○○路犁村飲食店內等處，以海洛因摻入香
    菸之方式，連續施用第一級毒品海洛因多次。嗣：
  (一)於94年6月29日上午9時30分許，為警持原審法院所核發之搜
    索票前往其上開住處執行搜索時，在其所有但借給羅大為使
    用之車牌號碼7520—GU號自用小客車內，扣得羅大為所有且
    置放其內之安非他命2包重約 0.8公克，另在該處2樓廚房後
    面馬路上扣得乙○○所有，供施用甲基安非他命所用之玻璃
    頭吸食器 3個，並經其同意採尿送驗後呈嗎啡、安非他命、
    甲基安非他命陽性反應。
  (二)再於 94年8月15日晚間11時40分許，乙○○搭乘其友人吳聲
    毓所駕駛之車牌號碼 6605-KX號自用小客車途經苗栗縣後龍
    鎮南社橋時，為警攔檢盤查，乙○○一時心虛遂將其所持有
    之海洛因2小包 （淨重0.09公克，空包裝重0.47公克）棄置
    路旁，經警將其等攔停後在車道上尋獲該 2小包海洛因，並
    經乙○○同意採尿送驗後呈嗎啡、安非他命、甲基安非他命
    陽性反應。
  (三)復於94年8月17日凌晨3時58分許，乙○○駕駛車牌號碼7250
    -GU號自用小客車途經苗栗市○○里○道台13線與台6線路口
    時為警攔檢查獲，並扣得乙○○所持有之海洛因3小包 （淨
    重7.96公克，空包裝重1.16公克），並經其同意採尿送驗後
    呈嗎啡、安非他命、甲基安非他命陽性反應。
二、案經苗栗縣警察局苗栗分局報告臺灣苗栗地方法院檢察署檢
    察官偵查起訴，及苗栗縣警察局苗栗分局、竹南分局報告臺
    灣苗栗地方法院檢察署檢察官移送本院併案審理。
    理 　　 由
一、被告乙○○於本院審理時並未到庭，而於警詢、檢察官訊問
    及原審審理時坦承上揭犯行不諱，且其前後多次經警採集其
    尿液送請檢驗結果，分別呈有嗎啡、安非他命、甲基安非他
    命陽性反應，此有苗栗縣警察局苗栗分局94年度查獲毒品案
    件犯嫌尿液檢體編號登記簿影本、苗栗縣警察局竹南分局後
    龍派出所偵辦毒品案件尿液鑑驗代碼表、藥物濫用尿液檢體
    監管紀錄表、中山醫學大學附設醫院藥物濫用檢測中心94年
    7月7 日所出具之檢驗報告書各1紙及詮昕科技股份有限公司
    94年9月28日所出具之濫用藥物尿液檢驗報告2紙附卷可稽。
    再者，被告於第二次及第三次為警查扣之白粉，經送法務部
    調查局依化學呈色法、氣相層析質譜儀分析法檢驗結果，確
    含第一級毒品海洛因成分，分別為淨重0.09公克（空包裝重
    0.47公克）及淨重7.96公克（空包裝重1.16公克），此亦有
    該局94年10月19日調科壹字第990001341號及94年11月8日調
    科壹字第990001335 號鑑定通知書二紙在卷足憑。此外，復
    有被告所有供施用甲基安非他命之玻璃頭吸食器 3個扣案足
    資佐證。是被告自白其有連續施用第一級毒品海洛因及第二
    級毒品甲基安非他命之犯行，應堪信為真實。又被告前因施
    用毒品案件，接受觀察、勒戒1次，於 93年12月13日執行完
    畢釋放乙情，有臺灣高等法院被告前案紀錄表、刑案資料查
    註紀錄表各一份附卷可按，是被告前因施用毒品案件，於觀
    察、勒戒執行完畢後，五年內再犯本件毒品危害防制條例第
    十條之罪，本案事證明確，被告犯行至堪認定。
二、核被告所為，係犯毒品危害防制條例第10條第1 項施用第一
    級毒品罪、同條第2 項施用第二級毒品罪。其非法持有海洛
    因、甲基安非他命之低度行為，應分別為施用之高度行為所
    吸收，均不另論罪。被告先後多次施用第一級毒品海洛因、
    第二級毒品甲基安非他命之行為，時間緊接，所犯罪名之構
    成要件相同，顯均係基於概括之犯意而為，應依連續犯之規
    定各論以一罪，並均依法加重其刑。又被告前因竊盜案件，
    經原審法院判處有期徒刑4月確定，於 94年4月8日易科罰金
    執行完畢，有上開前科表在卷足憑，五年內再犯本件有期徒
    刑以上刑之罪，為累犯，應依刑法第47條之規定，就連續施
    用第一級毒品海洛因及第二級毒品甲基安非他命，各遞加重
    其刑。被告所犯上開二罪，犯意各別，行為互殊，應分論併
    罰。又檢察官僅就被告於94年6月27日晚間施用第二級毒品1
    次之犯行及於94年6月28日傍晚施用第一級毒品1次之犯行提
    起公訴 （經檢察官於原審94年9月20日審理時更正起訴事實
    如上，見原審卷第29頁），其餘如事實欄所載之犯行雖未為
    起訴書所載及，惟該部分與已起訴之施用第一級毒品及第二
    級毒品之犯行，各有連續犯之裁判上一罪關係，均為起訴效
    力之所及，本院自應併予審理。
三、原審對被告論罪科刑，固非無見，惟原審僅就被告於94年 6
    月27日晚間施用第二級毒品1次之犯行及於94年6月28日傍晚
    施用第一級毒品 1次之犯行審判，其餘如事實欄所載之犯行
    未及併予審判，尚有未洽。而檢察官皆提起上訴，請求將本
    件檢察官聲請併辦部分併予審理乙情，其上訴應有理由，自
    應由本院將原判決予以撤銷改判。爰審酌被告非法施用第一
    、二級毒品，對個人身心戕害甚鉅，且前已因施用毒品案件
    ，經觀察、勒戒後，又再犯本件施用第一、二級毒品之罪，
    顯未因前所受之觀察、勒戒處分而決心改過，矯正其行，並
    參酌其犯罪之動機、目的、手段及犯罪後坦承犯行、態度良
    好等一切情狀，分別量處如主文第2 項所示之刑，並定其應
    執行之刑如主文第2項所示。至扣案第一級毒品海洛因5小包
    （淨重合計8.05公克）暨包裝上開海洛因內含海洛因殘渣已
    無法析離之包裝袋5個（空包裝重1.63公克） ，屬第一級毒
    品，應依毒品危害防制條例第18條第1 項前段之規定，沒收
    銷燬之。再扣案之玻璃頭吸食器 3個係被告所有供其施用毒
    品所用之物，應依刑法第38條第1項第2款之規定宣告沒收。
    又扣案之安非他命2包重約0.8公克，係案外人羅大為所有，
    非被告所有或持有，已經被告及案外人羅大為供述在卷。參
    照最高法院93年台上字第3263號裁判意旨，難認為該扣押物
    品與本案之施用毒品案有所關連，自不得於本案檢察官起訴
    被告之施用毒品案中予以沒收，蓋毒品危害防制條例第18條
    之義務沒收規定，不宜從形式上解讀，以為凡卷內之該等扣
    押物品，均應予以沒收，而不考慮沒收本為從刑之一，原則
    上仍應與施用毒品罪之主刑，有主從關係或有最高法院上揭
    裁判意旨所示之相當關連性，除非是違禁物經檢察官聲請單
    獨沒收。而該安非他命 2包既未經檢察官聲請單獨沒收，且
    業經原審法院以另案 94年度易字第615號羅大為毒品案件諭
    知沒收銷燬，爰不於本案諭知予以沒收銷燬，附此敘明。
四、被告經合法傳喚，無正當理由不到庭，爰不待其陳述逕為判
    決。
據上論斷，應依刑事訴訟法第371條、第369條第1項前段、第364
條、第299條第1項前段，毒品危害防制條例第10條第1項、第2項
、第18條第1項前段，刑法第11條、第56條、第47條、第51條第5
款、第38條第1項第2款，判決如主文。
本案經檢察官甲○○到庭執行職務。
中　　華　　民　　國　　94　　年　　12　　月　　29　　日
              刑事第七庭  審判長法　官　林　榮　龍
                                法　官　江　錫　麟
                                法　官　許　秀　芬
上列正本證明與原本無異。
本件施用第一級毒品部分得上訴，施用第二級毒品部分不得上訴
。
如不服本判決應於收受送達後十日內向本院提出上訴書狀，其未
敘述上訴之理由者並得於提起上訴後十日內向本院補提理由書（
均須按他造當事人之人數附繕本）。
                                書記官　　瑞  芳
中　　華　　民　　國　　94　　年　　12　　月　　30　　日
附錄論罪科刑法條：
毒品危害防制條例第10條：
施用第一級毒品者，處六月以上五年以下有期徒刑。
施用第二級毒品者，處三年以下有期徒刑。
                                                      Ｒ
